【裁判字號】    97,消債更,2059
【裁判日期】    980424
【裁判案由】    更生事件
【裁判全文】
臺灣板橋地方法院民事裁定          97年度消債更字第2059號
聲  請  人
即  債務人  甲○○
代  理  人  唐迪華律師
上列當事人因消費者債務清理事件，聲請更生，本院裁定如下：
    主  文
債務人甲○○自中華民國九十八年四月二十四日下午四時起開始
更生程序。
本件得由司法事務官進行更生程序。
    理  由
一、按法院開始更生程序之裁定，應載明其年、月、日、時，並
    即時發生效力，消費者債務清理條例第45條第1 項定有明文
    。
二、本件聲請人即債務人主張：其有不能清償債務之情事，債務
    總額約新臺幣（下同）1,880,042 元，於消費者債務清理條
    例施行前，曾於民國95年間，參加中華民國銀行公會會員辦
    理消費金融案件無擔保債務協商機制，與最大債權金融機構
    中國信託商業銀行成立協商，約定自95年10月起，分120 期
    ，利率8.88% ，每月10日繳納22,601元至清償完畢為止，聲
    請人原可負擔協商金額，已繳18期，總共406,818 元；惟於
    96年12月間，聲請人因原任職之亞歷山大股份有限公司爆發
    財務危機而失業，故自97年2 月4 日起，共領半年失業救濟
    金，每期10,368元；另聲請人於97年4 月產子，每月必要生
    活支出約需20,520元，當初協商金額顯無法再清償，不得已
    而毀諾；又聲請人自97年8 月起任職於「亞健康股份有限公
    司」，每月薪資加獎金收入共約30,000元至32,000元左右，
    扣除必要生活支出後，聲請人實無法依當初協商金額還款，
    故聲請人無法繼續履行，係因有不可歸責於己之重大事由所
    致。又聲請人無擔保或無優先權之債務總額未逾1,200 萬元
    ，復未經法院裁定開始清算程序或宣告破產，爰依法向本院
    聲請更生等語。經查：聲請人所主張之上開事實，業據提出
    債權人清冊、財產及收入狀況說明書、戶籍謄本、協議書影
    本、無擔保債務還款計劃影本、協商還款收據影本、財團法
    人金融聯合徵信中心當事人綜合信用報告、財政部臺灣省北
    區國稅局95年、96年綜合所得稅各類所得資料清單、財產歸
    屬資料清單、勞工保險被保險人投保資料表、薪資通知單影
    本、存摺影本、離職證明書影本、勞工保險局核定（失業給
    付）通知書影本等件為證，並有本院依職權調得之稅務電子
    閘門財產所得調件明細表在卷可稽。此外，本件又查無聲請
    人有消費者債務清理條例第6 條第3 項、第8 條或第46條各
    款所定駁回更生聲請之事由存在，則聲請人聲請更生，應屬
    有據，爰為裁定如主文。
中    華    民    國    98    年    4     月    24    日
              民事第一庭    法      官  高文淵
上為正本係照原本作成
本件不得抗告
本裁定已於98年4月24日下午4時公告。
中    華    民    國    98    年    4     月    24    日
                            書  記  官  許慧貞


司法院資訊處製作；財團法人民間司法改革基金會備份。
